【裁判字號】    91,訴,194
【裁判日期】    920113
【裁判案由】    竊盜等
【裁判全文】
臺灣臺東地方法院刑事判決                          九十一年度訴字第一九四號
    公  訴  人  臺灣臺東地方法院檢察署檢察官
    被      告  乙○○  男  三.
右列被告因竊盜等案件，經檢察官提起公訴 (九十一年度偵字第一四九八號)，本院
判決如左：
    主      文
乙○○連續行使偽造私文書，足以生損害於公眾及他人，累犯，處有期徒刑捌月。如
附表所示偽造之「甲○○」署押參枚沒收。
    事      實
一、乙○○前因詐欺案件，經本院判處有期徒刑六月，並經臺灣高等法院花蓮分院駁
    回上訴確定，而於民國九十年六月二十六日易科罰金執行完畢。猶不知悔改，於
    九十一年五月七日中午十二時許，見甲○○位於臺東縣池上鄉○○村○○鄰○○
    路七之十三號之住處未上鎖，竟意圖為自己不法之所有，無故侵入上開住宅（侵
    入住宅部分未據告訴）徒手竊取甲○○所有之臺東縣池上鄉農會存摺（帳號為0
    0000000000000號）一本與印鑑章一顆，再於如附表所示之時間，
    本於偽造文書與詐欺取財之概括犯意，先後四次前往該農會，以盜用甲○○印章
    並偽造其署名於該農會取款憑條後，持向經辦人員行使，致經辦人員陷於錯誤而
    如數給付款項之方式，陸續領得如附表所示，共計新臺幣十七萬元之金錢，足以
    生損害於甲○○之權益及池上鄉農會對客戶存款管理之正確性。
二、案經甲○○訴由臺東縣警察局關山分局報請臺灣臺東地方法院檢察署檢察官偵查
    起訴。
    理      由
一、訊據被告乙○○對右揭犯罪事實坦承不諱，核與被害人甲○○指訴情節相符，並
    經證人即池上鄉農會經辦員邱瑞萍、黃惠銘證述屬實，且有取款憑條影本四紙在
    卷可佐，另本院勘驗其當庭所寫「甲○○」筆跡，確與卷附取款憑條上之「甲○
    ○」簽名相似，足證被告之自白與事實相符，是其犯行已堪認定。
二、核被告所為係犯刑法第二百十六條之行使第二百十條之偽造私文書罪、第三百二
    十條第一項之竊盜罪、第三百三十九條第一項之詐欺取財罪。被告盜用印章及偽
    造署押之行為均係偽造私文書之階段行為，不另論罪。又被告偽造私文書之低度
    行為應為行使偽造私文書之高度行為所吸收，亦不另論以偽造私文書罪。其先後
    四次行使偽造私文書、詐欺取財犯行，各時間緊接，所犯均係構成要件相同之罪
    ，顯均係基於概括犯意反覆為之，各應論以連續犯，以一罪論處，並依法加重其
    刑。又其所犯行使偽造私文書、詐欺取財、竊盜等罪間，有方法結果之牽連關係
    ，應從一重之行使偽造私文書罪論處。被告前因詐欺案件，經本院判處有期徒刑
    六月，並經臺灣高等法院花蓮分院駁回上訴確定，而於九十年六月二十六日易科
    罰金執行完畢，有臺灣高等法院被告全國前案紀錄表一份在卷可稽，其於五年內
    再犯本件有期徒刑以上之罪，應依累犯之規定，加重其刑，並依法遞加重之。爰
    審酌被告犯罪之動機係希冀不勞而獲、目的、方法、犯罪所生危害、所得之不利
    法益及犯罪後坦承犯行、態度良好等一切情狀，量處如主文所示之刑，如附表所
    示偽造之「甲○○」署押三枚，應依刑法第二百十九條之規定宣告沒收。
三、至被告填具取款憑條上蓋用之甲○○印文五枚，雖係盜用甲○○所有之印章，惟
    既非偽造之印文，亦非屬被告所有之物，無從宣告沒收。另取款憑條既經被告持
    交池上鄉農會辦理提款之用，即非屬被告所有之物，自亦無庸宣告沒收，併予敘
    明。
據上論斷，應依刑事訴訟法第二百九十九條第一項前段，刑法第五十六條、第二百十
六條、第二百十條、第三百二十條第一項、第三百三十九條第一項、第五十五條、第
四十七條、第二百十九條，罰金罰鍰提高標準條例第一條前段，判決如主文。
本案經檢察官李進榮到庭執行職務
中      華      民      國     九十二     年     一     月      十三    日
                                    臺灣臺東地方法院刑事庭
                                        審判長法  官  楊力進
                                              法  官  柯姿佐
                                              法  官  范乃中
右正本證明與原本無異。
如不服本判決，應於判決送達後十日內向本院提出上訴狀。（須附繕本）
「切勿逕送上級法院」
                                              書記官  陳俊德
中      華      民      國      九十二    年      一    月      十三    日
附表：
┌─────┬───────┬─────────┐
│ 時    間 │盜  領  金  額│盜蓋印文及偽造署押│
│          │  （新臺幣）  │數目              │
├─────┼───────┼─────────┤
│九十一年  │  三萬元      │「甲○○」印文二枚│
│五月七日  │              │「甲○○」署押一枚│
│下午一時許│              │                  │
├─────┼───────┼─────────┤
│九十一年  │  五萬元      │「甲○○」印文一枚│
│五月十日  │              │「甲○○」署押一枚│
│下午一時許│              │                  │
├─────┼───────┼─────────┤
│九十一年  │  六萬元      │「甲○○」印文二枚│
│五月廿三日│              │                  │
│下午一時許│              │                  │
├─────┼───────┼─────────┤
│九十一年  │  三萬元      │「甲○○」印文一枚│
│五月廿七日│              │「甲○○」署押一枚│
│下午一時許│              │                  │
└─────┴───────┴─────────┘
附記
中華民國刑法第二百一十六條
 (行使偽造變造或登載不實之文書罪)
行使第二百十條至第二百十五條之文書者，依偽造、變造文書或登載不實
事項或使登載不實事項之規定處斷。
中華民國刑法第二百一十條
 (偽造變造私文書罪)
偽造、變造私文書，足以生損害於公眾或他人者，處五年以下有期徒刑。
中華民國刑法第三百二十條第一項
 (普通竊盜罪、竊佔罪)
意圖為自己或第三人不法之所有，而竊取他人之動產者，為竊盜罪，處五
年以下有期徒刑、拘役或五百元以下罰金。
中華民國刑法第三百三十九條第一項
 (普通詐欺罪)
意圖為自己或第三人不法之所有，以詐術使人將本人或第三人之物交付者
，處五年以下有期徒刑、拘役或科或併科一千元以下罰金。
中華民國刑法第二百一十九條
 (沒收之特例)
偽造之印章、印文或署押，不問屬於犯人與否，沒收之。


司法院資訊處製作；財團法人民間司法改革基金會備份。
